---
title: "report_lab3"
output: html_document
date: "2023-01-12"
---
## Task 9
Удалите строки, в которых есть пропущенные значения и приведите данные к формату tidydata. Отобразите динамику лесовосстановления по годам с помощью линейного графика для любого из федеральных округов, обозначив субъекты федерации разными цветами. Подпишите значения на графике. Отрегулируйте местоположение подписей так, чтобы рисунок был максимально наглядным. Придумайте новые назания графика и осей.
```{r}
library(stringr)
library(ggplot2)
library(tidyr)

df <- read.csv("reforest.csv")
df[df == "-"] <- NA
df <- na.omit(df)
start <- which(df$Region == "Северо-Кавказский федеральный округ")
end <- which(df$Region == "Приволжский федеральный округ")
regions <- df[(start + 1):(end - 1), ]

regions[,3:9] <- sapply(regions[,3:9], as.numeric)

regions <- pivot_longer(regions, !Region, names_to = "year", values_to = "value")

g <- ggplot(regions, aes(year, value, group = Region, colour = Region)) +
  geom_point() +
  geom_line() +
  geom_text(aes(x = year, y = value, label = value), nudge_y = 0.05) +
  labs(x = "Год", y = "Площадь (тыс. га)", 
              title = "Динамика лесовосстановления по годам")

print(g)
```

## Task 14
Объедините data.frames по идентификаторам сортов. Исключите те сорта, для которых есть пропущенные значения. Для всех наблюдаемых величин из файла test_data1.txt (из первого дз), в которых содержится не более 80% пропущенных значений нарисовать гистограммы. Найтите корреляции Пирсона для количественных переменных. Постройте тепловую карту (heatmap).
```{r}
library(ggplot2)
library(tidyr)

df <- read.csv("data2.csv")
df <- na.omit(df)
tb <- read.table("data1.txt", header = TRUE, skip = 1)
tb$X1 = NULL
tb <- na.omit(tb)


quality_signs_unf <- read.table("data1.txt", header = TRUE, skip = 1)
quality_signs <- quality_signs_unf[, colnames(quality_signs_unf)[2:5]] |> drop_na()

df <- pivot_longer(df, !X, names_to = "Sample", values_to = "Value") 
df <- pivot_wider(df, names_from = X, values_from = Value)

res <- merge(df, tb, by = "Sample")

knitr::kable(res, format="html")

```
```{r}
hist(tb$Height, main = "Histogram of height")
```

```{r}
hist(tb$Protein, main = "Histogram of protein")
```
```{r}
hist(tb$Oil, main = "Histogram of oil")
```
```{r}
quant_tb <- tb[, 2:4]
heatmap(cor(quant_tb))
```


